臺灣士林地方法院交通事件裁定　　　　 95年度交聲字第772號
原處分機關　臺北市交通事件裁決所
異　議　人
即受處分人　栗振庭
上列受處分人因違反道路交通管理處罰條例案件，對於臺北市交
通事件裁決所於民國95年9 月11日以北市裁三字第裁22-C000000
00號違反道路交通管理事件裁決書所為之處分，聲明異議，本院
裁定如下：
    主  文
異議駁回。
    理  由
一、按汽車駕駛人，行經有燈光號誌管制之交岔路口闖紅燈者，
    處新臺幣（下同）1,800 元以上5,400 元以下罰鍰，並記違
    規點數3 點，道路交通管理處罰條例第53條、第63條第1 項
    第3 款分別定有明文。
二、原處分意旨略以：異議人即受處分人栗振庭所有車牌號碼GC
    C-593 號重型機車於民國95年8 月16日晚上6 時50分許，於
    臺北縣淡水鎮○○路○ 段、興仁路路口處（往淡水方向），
    經臺北縣政府警察局淡水分局興仁派出所警員舉發其有「駕
    車行經有燈光號誌管制之交岔路口闖紅燈」之違規行為，爰
    依違反道路交通管理處罰條例第53條之規定，裁處異議人罰
    鍰1,800 元，並依同條例第63條第1 項第3 款規定，記違規
    點數3 點。
三、聲明異議意旨略以：異議人騎乘上開車號重型機車行近該路
    口時，號誌轉為黃燈，伊就放慢速度行駛，才剛通過號誌就
    轉為紅燈，伊就煞車、停車，停在越過停止線前約100 公尺
    處，卻被警察攔停，認其有闖紅燈之違規，且不理會伊上開
    說明，執意開單告發，爰依法聲明異議云云。
四、經查：
（一）異議人於上開時地，騎乘上開車號重型機車，行經臺北縣
      淡水鎮○○路○ 段、興仁路路口時，經警舉發其有駕車行
      經有燈光號誌管制之交岔路口闖紅燈之違規，此有臺北縣
      政府警察局北縣警交字第C00000000 號舉發違反道路交通
      管理事件通知單影本1 紙在卷可稽。
（二）異議人雖辯稱：當時伊在看到黃燈時沒有再加油，等到紅
      燈時就超過停止線，且伊雖在紅燈時是超過停止線，但是
      是等到綠燈才過去云云，惟證人即舉發本件之臺北縣政府
      警察局淡水分局警員甲○○於本院調查時，以具結擔保其
      供述之真實性並在負擔偽證罪之心理處罰狀態下證稱：「
      （本件是否由你舉發？）是的。（舉發情形如何？）舉發
      情形我還有印象，我是在淡金路4 段興仁路口舉發，與受
      處分人所述相同，但是受處分人是闖紅燈過來，而不是等
      到綠燈之後才通行。受處分人的方向是三芝往淡水，我們
      是站在路口之後80至100 公尺，該處是Y 字路口。（當庭
      繪製現場圖）（受處分人有無超過停止線後停止？）變紅
      燈之後，受處分人有在超過停止線之後稍微停一下，但是
      馬上又繼續往前，並沒有等到綠燈才往前騎。」等語（見
      本院95年12月12日訊問筆錄），衡諸證人甲○○為臺北縣
      政府警察局淡水分局警員，與異議人素不相識，復無怨隙
      ，應無甘冒觸犯偽證重罪，故意構詞誣陷異議人之可能，
      ，且其執勤地點與異議人違規地點相距不到100 公尺，對
      於異議人是否有違規，當無誤判之可能性，是其所言堪信
      為真實，由其證詞，堪認異議人於前述時地有闖紅燈違規
      行為無訛。
（三）綜上所述，異議人所辯，尚無足採，其有違規之事實甚明
      。原處分機關據以援引首揭規定，對異議人裁處罰鍰1,80
      0 元，並記違規點數3 點，核無不當。本件異議為無理由
      ，應予駁回。
據上論斷，依道路交通案件處理辦法第19條，裁定如主文。
中　　華　　民　　國　　96　　年　　6 　　月　　29　　日
　　　　　　　　　交通法庭法　官　梁哲瑋
以上正本證明與原本無異。
如不服本裁定，應於送達後5 日內，向本院提出抗告狀。
                          書記官  陳玉瓊
中　　華　　民　　國　　96　　年　　7 　　月　　 5　　日
